臺灣高等法院少年法庭判決　　　　　　　　　　九十二年度少連上訴字第一九四號
　　上　訴　人
　　即　被　告　　己○○
　　選任辯護人　　謝啟明律師
右上訴人即被告因貪污等案件，不服臺灣板橋地方法院少年法庭九十一年度少連訴字
第九號，中華民國九十二年四月二日第一審判決（起訴案號：臺灣板橋地方法院檢察
署九十一年度偵字第五二五六號），提起上訴，本院判決如左：
    主  文
原判決撤銷。
己○○依據法令從事公務之人員，對於非主管或監督之事務，明知違背法令，利用職
權機會圖自己及其他私人不法利益，因而獲得利益，處有期徒刑拾年，併科罰金新臺
幣參佰萬元，罰金如易服勞役，以罰金總額與陸個月之日數比例折算；褫奪公權伍年
。
在臺北縣鶯歌鎮○○路○○之○○號客廳查扣之帳冊壹本、名片伍盒（共伍佰零壹
張）、在庚○○房間內查扣之新臺幣拾柒萬捌仟元、帳冊壹本（封面為「○○人壽」
）、0000000000號行動電話（銀色外殼、藍色按鍵）壹支、在丙○○房間內查扣之Ｓ
ＩＥＭＥＮＳ廠牌、0000000000號行動電話壹支、在臺北縣鶯歌鎮○○路○○號
查扣之辛○○所持有之○○名片壹盒、○○名片肆張、○○名片柒張、花名冊壹
本、行事曆白板壹個、宣傳單貳拾張、壬○○所持有之○○名片貳拾張、甲○○所持
有之○○名片拾貳張、乙○○所持有之○○名片壹張、Ａ六所持有之○○名片
貳張、Ａ四所持有之○○名片壹張、Ａ二所持有之○○名片拾壹張、○○名
片壹張、○○名片貳拾伍張，均沒收。
    事  實
一、己○○原係臺北縣政府警察局三峽分局勤務中心（下稱三峽分局勤務中心）警員
    ，為依據法從事公務之人，與配偶庚○○（業經本院另案判處有期徒刑七年六月
    ，併科罰金新臺幣一百萬元，罰金如易服勞役，以罰金總額與六個月之日數比例
    折算）、丙○○（庚○○之胞弟，業經本院另案判處有期徒刑六年六月，併科罰
    金新臺幣五十萬元，罰金如易服勞役，以罰金總額與六個月之日數比例折算）、
    癸○○（庚○○之胞兄）、子○○（以上二人另案由臺灣板橋地方法院檢察署檢
    察官偵查中）、少年壬○○（民國○○年○○月○○日生）、甲○○（民國○○
    年○○月○○日生）、辛○○（民國○○年○○月○○日生，以上三人均經臺灣板橋
    地方法院少年法庭裁定交付保護管束）共同基於意圖營利媒介（原審判決書記載
    為容留）未滿十八歲之少女，與不特定男客為猥褻或性交，並恃之為常業之犯意
    聯絡，由己○○、庚○○二人在臺北縣三峽鎮○○路○○號○○樓庚○○所經營
    之「○○咖啡館」，開設「○○傳播公司」、「○○傳播公司」、「○○
    傳播公司」（原審判決書未記載）、「○○傳播公司」、「○○傳播公司
    」，自不詳時日起，先後以不詳薪資，僱用丙○○、癸○○、子○○、少年壬○○、甲○○、辛○○等人，並自民國（下同）九十年六月初某日起，先後媒介未
    滿十八歲之少女Ａ一（○○年○○月○○日生）、Ａ二（○○年○○月○○日生）
    、Ａ三（○○年○○月○○日生）、Ａ四（○○年○○月○○日生）、Ａ五（○○
    年○○月○○日生）、Ａ六（○○年○○月○○日生）、Ａ七（○○年○○
    月○○日生）、Ａ八（○○年○○月○○日生）、Ａ九（○○年○○月○○日生）
    、Ａ十（○○年○○月○○日生）、Ａ十一（○○年○○月○○日生）、Ａ
    十二（○○七年○○月○○日生），並分別提供臺北縣三峽鎮○○路○○巷○○弄
    ○○號○○樓己○○住處（以下簡稱宿舍甲）、臺北縣鶯歌鎮○○路○○之○○號
    庚○○娘家三樓（以下簡稱宿舍乙）、臺北縣鶯歌鎮○○路○○號○○樓承租
    處（以下簡稱宿舍丙）為宿舍，供前揭少女（除Ａ九僅住過乙、丙宿舍，Ａ十一
    僅住過甲宿舍外，其餘十人均住過甲、乙、丙宿舍），並共同媒介Ａ一至Ａ十二
    於如附表一、二所示之時間、地點，與不特定男客為性交或猥褻之行為。少女於
    伴唱時供男客撫摸身體而為猥褻之性交易，價格為每次二小時二千元，正職之接
    客少女可獲取其中一千二百元，兼差之接客少女可獲取其中一千元，其餘歸己○○、庚○○所有；另Ａ二、Ａ四、Ａ五、Ａ六、Ａ七、Ａ九少女經媒介從事性交
    之性交易，價格為每次五千元至八千元不等（起訴書記載為至少六千元），正職
    之接客少女可得其中六成，兼差之接客少女可獲取其中五成，其餘歸己○○、庚○○所有。己○○及庚○○二人除擔任負責人，綜理一切內部事務外，並自行面
    試應徵少女及駕車載送少女至指定地點接客，己○○另負責媒介同事或友人前來
    消費，癸○○、子○○則協助己○○、庚○○面試前來應徵之少女，並由子○○
    、丙○○、壬○○、甲○○、辛○○載送少女至指定地點接客，向男客收取性交
    易費用，並於性交易結束後，前往各該地點將少女載返宿舍，所收取性交易之費
    用則交付予庚○○，由庚○○將一定比例分派予少女。丙○○駕駛○○─○○○○號自用小客車，或庚○○所有之○○─○○○○號自用廂型車，載送少女至指
    定地點接客，每次獲取三百元之報酬。當丙○○無法分身時，曾二次打電話委託
    表兄乙○○（業經本院另案判處有期徒刑二年六月，併科罰金新臺幣十萬元，罰
    金如易服勞役，以新臺幣九百元即銀元三百元折算一日，原審亦認定成立共犯）
    ，於如附表二所示之時間、地點，幫忙自宿舍丙，駕駛○○─○○○○號自用廂
    型車，分別載送少女至「○○咖啡館」，少女下車後自行至該址二樓找丙○○
    ，再由丙○○帶領少女至二樓「○○ＫＴＶ」包廂接客，及載送少女到「○○
    釣蝦場」，少女下車後自行進入「○○釣蝦場」接客（乙○○未支領報酬、亦未
    經手性交易價款）。少年壬○○、甲○○、辛○○等三人除擔任「○○咖啡館
    」之服務生外，另負責平日與前開少女同睡宿舍，俾就近管理並監控Ａ一至Ａ十
    二等少女之行動，復隨時接受Ａ一至Ａ十二等少女外出時之報備，若少女外出過
    久，壬○○、甲○○、辛○○等人即以行動電話聯絡該等少女儘速返回宿舍。而
    己○○因任職三峽分局勤務中心，知悉三峽分局每日臨檢或路檢之時間、地點，
    竟為圖自己及與庚○○共同所經營以傳播公司為名實為應召站得以存續經營之不
    法利益，明知將臨檢或路檢之時間、地點透露他人，係違背法令，竟於不詳時間
    、地點，以打電話通知或當面告知之方式，將前揭非其主管或監督事務，利用職
    權機會所知悉「臨檢或路檢之時間、地點」之中華民國國防以外應秘密之消息，
    洩漏予庚○○、丙○○等人，使庚○○、丙○○等人得以於載送上開未成年少女
    應召時，刻意避免行經當日臨檢或路檢之路段，因而獲得該應召站免遭警查獲之
    利益。
二、嗣於九十年十月五日十二時二十分許，為警在臺北縣鶯歌鎮○○路○○之○○
    號查獲庚○○、丙○○，並在庚○○房間保險櫃中起獲現金十七萬三千元、帳冊
    三本、在庚○○皮包內起獲現金五千元、在庚○○房間床頭櫃內起獲行動電話二
    支、在二樓客廳內起獲庚○○所有之帳冊一本、行動電話一支、名片五盒（共五
    百零一張），另在丙○○房間內起獲聯絡簿一本、保險套一大盒（共三十一個）
    、行動電話二支。員警復於同日下午一時三十分許，在臺北縣鶯歌鎮○○路
    ○○號內查獲辛○○、壬○○、甲○○、乙○○、少女Ａ二至Ａ九，並起獲辛○○所持有之○○名片一盒、○○名片四張、○○名片七張、行動電話一支、
    花名冊一本、行事曆白板一個、宣傳單二十張、壬○○所持有之○○名片二十張
    、三節警棍一支、甲○○所持有之○○名片十二張、行動電話一支、乙○○所
    持有之○○名片一張、宿舍丙之鑰匙一支、Ａ六所持有之○○名片二張、Ａ
    四所持有之○○名片一張、保險套一個、Ａ二所持有之○○名片十一張（
    證物清單記載為九張）、○○名片一張、○○名片二十五張（證物清單記載
    為二十張）等物。
三、案經臺北縣政府警察局、法務部調查局臺北縣調查站（下稱縣調站）移送臺灣板
    橋地方法院檢察署檢察官偵查，及由臺灣板橋地方法院檢察署檢察官自動檢舉偵
    查起訴。
    理  由
一、訊據被告己○○，矢口否認有何不法犯行，辯稱：（一）其未與庚○○共同經營
    「○○咖啡館」，亦不知庚○○有經營該咖啡館，僅曾偶順道載送少女至咖啡
    館；（二）庚○○在面試少女擔任咖啡館之服務生時，其有二次在場；（三）其
    依以往執行警察勤務經驗，將所知悉較常實施路檢之路段告知庚○○轉告咖啡館
    之員工，勿無照或酒後駕駛行經該路段，以免遭舉發，並未將三峽分局之臨檢、
    路檢資料告知庚○○，且臨檢、路檢之時間、地點，亦不屬國防以外之秘密；（
    四）庚○○遭警查獲當天，臺北縣政府警察局刑事警察少年隊曾請求三峽分局派
    員支援，彼時其正在輪值，若有利用職務機會通報，員警實無法查獲庚○○等人
    ；（五）證人Ａ一至Ａ十二等少女不知「擴大臨檢」、「臨檢」、「路檢」之意
    義，所述僅係傳聞證據，以其與庚○○間為夫妻關係，推論其對庚○○之所為應
　　知悉；（六）乙○○之證述乃臆測之詞，丙○○於縣調站之所言，則與事實不符
  　云云。
二、經查：
（一）右揭事實，業據證人即被害人Ａ一至Ａ十二等人分別於警詢、縣調站調查、偵
      查中、原審調查及本院九十二年度少連上訴字第一一六號庚○○等人違反兒童
      及少年性交易防制條例案（下稱本院另案）調查時證述明確（其中Ａ三、Ａ四
      、Ａ五、Ａ六、Ａ七、Ａ八、Ａ十、Ａ十一於本院另案調查時已到庭；Ａ一及
      Ａ九經被告陳明捨棄傳訊，Ａ二及Ａ十二則經本院傳、拘無著），核與壬○○
      、甲○○、辛○○等三少年於警詢、臺灣板橋地方法院少年法庭調查時所供述
      之情節，大致相符。其中證人Ａ一、Ａ二、Ａ三、Ａ四、Ａ五、Ａ六、Ａ七、
　　　Ａ九、Ａ十一等少女依序稱：「唱歌時男客會撫摸我胸部，我不能阻擋，否則
　　　回去會被庚○○罵，並扣錢，我曾三次被罵並扣錢」、「我應徵時告訴我工作
　　　性質，包括與客人發生性關係，公司規定若客人要撫摸身體，就要拒絕，但不
  　　能太明顯，否則會扣錢，庚○○說有客人指定要我做性交易，問我願意否，由
    　子○○、辛○○、丙○○分別載我至旅館和客人見面後，先向客人收錢，約五
      、六次」、「唱歌時男客會摸我身體，丙○○、乙○○載我去ＫＴＶ並收錢回
      來交給庚○○」、「工作內容包括與男客發生性關係，曾有二次一次五千元，
      我抽三千元，我沒有告訴庚○○我生日，有告訴她我十五歲，在ＫＴＶ男客會
      摸胸部，若有客人打電話抱怨，我就領不到錢，所收的錢交給庚○○」、「我
      到咖啡店沒多久就過生日，我有告訴庚○○當時我十四歲，客人會摸我的胸部
      ，偶而會摸下體」、「我有告訴庚○○我十六歲，唱歌歹客人會摸我胸部，偶
      而會摸下體，二次在ＫＴＶ陪客人唱歌後，客人要求跟我性交易，就告訴馬伕
      ，並把錢交給馬伕，客人就載我去三峽○○旅館進行性交易」、「工作性質包
      括與男客發生性關係，我有告訴庚○○我十六歲，唱歌時客人會撫摸我胸部，
      如拒絕，客人會打電話抱怨，我會被扣錢」、「我告訴庚○○我十七歲，宿舍
      房間由丙○○與其女友睡，房間外則是我與其他女子睡，三位男生睡地上，工
      作內容包括與男客發生性關係（全套）價格六千元起跳，通常在ＫＴＶ男客會
      摸我的身體，丙○○載我去汽車旅館與男客會合，並負責收錢」、「庚○○曾
      問我是否處女，處女進行性交易，可開到上萬元價錢，並多次跟我遊說從事性
      交易」等語；少年壬○○、甲○○及辛○○分別供稱：「丙○○找我一起出去
      接送小姐，大部分是丙○○負責接送小姐，對警詢筆錄沒有意見」、「小姐要
      續攤時，會打電話給丙○○，後我到ＫＴＶ時，客人將錢交給我，我再交給丙○○，丙○○叫我幫忙載小姐到ＫＴＶ時，將名片發給少爺，如有需要，隨時
      可打電話，我知道小姐未滿十八歲，我們的行為是違法的，警詢筆錄是據實陳
      述」、「有聽小姐在講，除了伴唱外，還讓客人摸胸部及從事性交易，若從事
      性交易，丙○○告訴我跟客人拿六千元，共有二、三次，都是在ＫＴＶ拿，庚○○知道我幫丙○○帶小姐的事，她與子○○是幕後老闆，出去的錢交給丙○○
      ，我知道小姐都是未滿十八歲」，且上開三少年均稱：「如果接送的是自己的
      姊妹，我不願意」等語（本院另案偵查卷及原審卷）。復有員警在臺北縣鶯歌
      鎮○○路○○之○○號客廳查扣之帳冊一本、名片五盒（共五百零一張）、
      在庚○○房間內查扣之現金合計十七萬八千元、帳冊一本（封面為「○○人壽
      」）、0000000000號行動電話（銀色外殼、藍色按鍵）一支、在丙○○房間內
      查扣之ＳＩＥＭＥＮＳ廠牌、門號為00000000．２５號行動電話一支、員警另
      在臺北縣鶯歌鎮○○路○○號查扣之少年辛○○所持有之○○名片一盒、○○
      名片四張、○○名片七張、花名冊一本、行事曆白板一個、宣傳單二十張、少
      年壬○○所持有之○○名片二十張、少年甲○○所持有之○○名片十二張、乙○○所持有之○○名片一張、Ａ六所持有之○○名片二張、Ａ四所持有之○○
      名片一張、Ａ二所持有之○○名片十一張、○○名片一張、○○名片二十五張
      等扣案，可資佐證。
（二）Ａ一至Ａ十二從事性交易時之年齡，係介於甫滿十三歲至將滿十八歲之間，均
      屬稚齡少女，其中Ａ四、Ａ五、Ａ六於原審訊問時證稱：「（問：本件查獲之
      前，妳們曾經向傳播公司裡面的誰提過妳們的生日或是幾歲？）除了庚○○之
      外，還有子○○、丙○○、己○○、壬○○、甲○○、辛○○，他們都知道我
      十四歲」、「除了庚○○之外，還有子○○、丙○○、己○○、壬○○、甲○○、辛○○，他們都知道我十六歲」（原審九十一年三月六日訊問筆錄）；證
      人Ａ二、Ａ七、Ａ九於原審訊問時證稱：「除了庚○○之外，還有子○○、丙○○、己○○、壬○○、甲○○、辛○○，他們都知道我十三歲，而且我有拿
      我的健保卡給己○○看，他確定我只有十三歲」、「除了庚○○之外，還有子
      ○○、丙○○、己○○、壬○○、甲○○、辛○○，他們都知道我十六（十七
      ）歲」（原審九十一年三月十三日訊問筆錄）；證人Ａ十一於本院另案審理時
      猶證稱：「我有跟庚○○說我十五歲，庚○○說我們做這個就是這樣（給客人
      摸胸部、臀部、下體）」（本院另案九十三年二月十一日審判筆錄第四四頁）
      ，參以乙○○於警詢時自承：「我知道其中有三位小姐未滿十八歲」、壬○○
      及辛○○二少年於原審法院九十年度少調字第一六三八號組織犯罪條例案九十
      年十月六日訊問時均稱：「我知道他們未滿十八歲」，足徵上開少女於應徵時
      之年紀，確未滿十八歲，並已告知己○○等人。衡諸十三、四歲之少女，與已
      滿十八歲之女子，發育特徵應有明顯之差異，常人當可辯識，況彼等於應徵時
      已告知實際年齡，被告己○○甚且曾參與部分少女之面試，顯然明知Ａ一至Ａ
      十二等人係未滿十八歲之少女，縱非明知，亦有使未滿十八歲女子為性交易之
      不確定故意。至證人Ａ三、Ａ四、Ａ五、Ａ八、Ａ十，於本院另案審理時改稱
      應徵時係告以已滿十八歲或二十歲，Ａ四、Ａ五、Ａ六稱係私自做性交易，庚○○不知情云云，均無非事後迴護被告之詞；被告己○○辯稱少女於應徵時告
      以均已滿十八歲，其並不知Ａ一至Ａ十二均未滿十八歲云云，顯係卸責之詞，
      均無足採據。
（三）證人Ａ二、Ａ七、Ａ四、Ａ六、Ａ十一於偵查時分別證稱：「（問：提示卷附
      警方在搜索地點所拍九月份行事曆板子照片一張，照片上板子藍字何人寫的？
      ）己○○，他寫的時候我有看到。（問：庚○○為何要問己○○有無擴大臨檢
      ？）因為怕我們小姐出去被警察抓，另外己○○也曾親自告訴我們當天幾點要
      擴大臨檢。（問：應召站分工？）．．．乙○○、己○○二人則載我去過ＫＴ
      Ｖ，薪水則是庚○○給的，己○○則算是應召站老闆。（問：己○○會管內部
      事務？）會。（問：己○○有無接過男客打來要叫小姐的電話？）有，我看過
      一、二次己○○接這種電話」、「（問：己○○有無媒介色情？）曾聽過他接
      了男生電話後，就叫我們幾位女生去ＫＴＶ陪男唱歌」、「（問：己○○是否
      負責接男客電話？）因為男客很多都是警察，部分會打電話給己○○，再由他
      派小姐去ＫＴＶ或旅館與男客會合」（九十年十一月十二日偵查筆錄）、「（
      問：有無男客打電話給己○○，並跟他叫小姐？）有，因為有些男客就是警察
      ，另外我也看過己○○接過此種電話」（九十年十一月十五日偵查筆錄）、「
      （問：己○○在本應召站從事何工作？）他會透露情報警局何時要臨檢，有一
      次己○○帶我們一堆女生至旅館，因為他知道警局要抄我們宿舍」（九十一年
      二月二日偵查筆錄）；共犯丙○○於偵查中供稱：「（問：己○○有無介紹男
      客給應召站？）有，己○○確實有告訴我他朋友要叫小姐，然後他朋友就會打
      來，載小姐到ＫＴＶ對己○○之朋友做伴唱之服務」（九十一年二月一日偵查
      筆錄）；共犯庚○○於本院另案原審調查時供稱：「我有跟小姐說，碰到比較
　　　色的客人會摸小姐的身體，若小姐為了拿小費，要跟客人怎麼玩，我不干涉，
　　　我在面試小姐及平時會跟小姐說，客人會摸小姐的身體，小姐想賺小費，就不
  　　會拒絕客人摸身體，且曾因小姐不能接受客人客人撫摸身體，叫子○○處理，
    　故小姐在坐檯時都知道客人會摸小姐的身體」（本院另案原審九十一年六月十
      九日訊問筆錄）；乙○○、丙○○二人於本院另案檢察官偵查中分別供稱：「
      我有聽丙○○提過，本件應召站之部分未成年少女，有從事性交易，但丙○○
      說要看小姐是否願意，不會硬逼小姐去從事性交易，並告訴說當天三峽分局要
      臨檢路段，馬伕載小姐時要小心避開臨檢路段」（本院另案偵查卷第二七一頁
      ）、「我曾經載未成年少女到旅館一次，而那一次也是我從旅館載少女回宿舍
      ，子○○說那次的男客是警員戊○○」（本院另案偵查卷第二七八頁）；證人
      Ａ一於原審法院九十年度少調字第一六三八號組織犯罪條例案九十年十一月十
      二日訊問時證稱：「（問：甲○○他們三人是否知道你們有做Ｘ（按：即色情
      ）？）他們三人都知道」等語，堪認被告媒介上開少女陪男客伴唱時，提供讓
      照片所攝，板子藍字（據Ａ二證稱乃己○○所寫）載明「出門至上車時間須於
      五分鐘內，否責（按：應為「則」之誤）扣五百元」，足徵被告己○○明知上
      開少女之工作內容係出門、上車前去應召，且有多名員警男客係逕行打電話予
      被告己○○召小姐，由被告己○○告訴男客應召站之電話號碼，或由被告己○○派小姐至ＫＴＶ或旅館，被告己○○甚且帶領少女暫住旅館，以躲避員警查
      緝，顯已參與伴唱等性交易之經營。參諸被告與共犯庚○○係夫妻關係，應召
      少女除Ａ九未在被告住處住宿外，其餘十一人均曾在被告己○○住處住宿，被
      告己○○親自綜理應召站日常事務，已實質並深度參與經營，庚○○自無從隱瞞
      經營色情交易之情。被告己○○辯稱其未參與應召站經營，僅於庚○○面試咖
      啡館服務生時在場，且不知在住處住宿之少女做色情交易云云，無非卸責之詞
      ，委無足採。
（四）證人Ａ一、Ａ二、Ａ十一於偵查中證稱：「（問：知道己○○職業？）他是警
      察，．．．因為庚○○有時會在我旁邊與己○○通電話，電話中並問己○○當
      天有無擴大臨檢。（問：如何知道當時庚○○談話對象是己○○？）因為庚○○講完電話，我會問他對方是誰，他則說是己○○」、「（問：有無聽過庚○○打電話向己○○詢問有無擴大臨檢？）我有時有聽到庚○○與己○○通電話
      後告訴我們有無擴大臨檢。（問：庚○○為何要問己○○有無擴大臨檢？）因
      為怕我們小姐出去被警察抓，另外己○○也曾親自告訴我們當天幾點要擴大臨
      檢」（九十年十一月十二日偵查筆錄）、「（問：己○○在本應召站從事何工
      作？）他會透露情報警局何時要臨檢，有一次己○○帶我們一堆女生至旅館，
      因為他知道警局要抄我們宿舍」（九十一年二月二日偵查筆錄）；另辛○○、
      乙○○及丙○○於偵查中分別供稱：「（問：庚○○經營應召站時，是否曾向
      你透露三峽分局之臨檢勤務時間？）有，她告訴我三鶯大橋有勤務」、「我有
      聽丙○○提過，三峽分局在當天會在何時何地要進行路檢，他藉此要車夫開車
      載小姐前往ＫＴＶ或旅館時，要小心點，避開該路段，應該是己○○告訴庚○○，庚○○再告訴丙○○」、「己○○曾透露三峽分局當天臨檢之時間、地點
      ，是叫我載小姐時要小心」（九十一年二月一日偵查筆錄）等語，均足徵被告
      己○○確告訴庚○○、丙○○、Ａ二等人關於三峽分局臨檢或路檢之時間、地
      點，目的乃避免應召之少女遭警查獲。被告辯稱僅告知以往執勤經驗，目的在
      於避免咖啡館員工違規遭舉發云云，亦未足採憑。
（五）庚○○等人於九十年十月五日遭警查獲當日，臺北縣政府警察局三峽分局並未
      接獲刑事警察少年隊請求派員支援之紀錄，此有三峽分局九十一年六月十日峽
      警字第九一０００一二九五三號函在卷可憑。而所謂「擴大臨檢」，亦係「臨
　　　檢」之一種，一般人不能區分「擴大臨檢」、「臨檢」、「路檢」，均概稱為
  　　「臨檢」。前揭證人之證述雖有「擴大臨檢」、「臨檢」、「路檢」等用語，
　    惟其意均指「警察盤問檢查」，自不因證人未能正確使用法律專有名詞，致證
      詞不獲採用。且依前揭證人之證述，雖不能證明被告己○○所告知者，究係「
      同一次時間地點之臨檢或路檢（僅證人說法不同）」，抑「不同時間地點之多
      次臨檢及路檢」，然被告己○○曾告知庚○○、丙○○等人關於臨檢或路檢之
      時間、地點一情，應堪認定。又臨檢或路檢，乃警察維持治安之必要手段，其
　　　實施之時間及地點，為一般人所不知，自不得任意洩漏，以免有心人刻意逃避
  　　，致喪失臨檢、路檢之功能，臨檢、路檢之時間及地點，自屬國防以外應秘密
    　之消息。被告己○○以該等消息提供庚○○、丙○○等人，自屬洩漏國防以外
      之秘密。
（六）證人Ａ二、Ａ十一、丙○○均係親聞被告己○○透露臨檢（或路檢）之事，非
  　　屬傳聞證據或臆測之詞；證人Ａ一雖係聽聞庚○○與己○○通電話，但事後既
 　   已向庚○○查證，經庚○○證實確係與己○○對話，Ａ一之陳述自非臆測或傳
      聞之詞。又乙○○證稱「應該是己○○告訴庚○○，庚○○再告訴丙○○」云
      云，固屬個人臆測之詞，然所稱「有聽丙○○提過，三峽分局在當天會在何時
      何地要進行路檢，他藉此要車夫開車載小姐前往ＫＴＶ或旅館時，要小心點，
      避開該路段」等語，則非臆測或傳聞之詞，益徵丙○○所證述為真實。丙○○
      嗣於原審調查時翻異前詞，改稱被告己○○並未告知臨檢或路檢地點云云，無
      非迴護被告己○○之詞，不足採信。
（七）綜上所述，被告上開所辯各節，均無非卸責之詞，不足採信。至本院依被告之
      聲請，向臺北縣三峽鎮農會所調取被告開戶之0000000000000活
      期存款帳戶自九十年一月至九十一年十二月三十一日之交易明細表，所載被告
      自任職單位支領薪資及其他津貼，並未能作為被告無本件犯行之有利證據。另
      證人即三峽分局警員戊○○、丁○○於本院調查時到庭，分別證稱「我沒有聽
      過，也沒有去過○○傳播公司、○○傳播公司、○○傳播公司、○○
      傳播公司。己○○未曾向我介紹上開傳播公司，我不知道己○○有無介紹別的
      同事去上開傳播公司消費」（本院九十三年七月六日審判筆錄第五頁至第六頁
      ）、「己○○的出勤狀況正常，沒有遲到、早退、請假的情形，值勤時的精神
      狀況大致上都正常。我沒有聽過上開傳播公司等，也沒有去過，己○○沒有介
      紹及招待我前往上開傳播公司，我不知道有無其它同事被己○○介紹去上開傳
      播公司」（本院九十三年七月六日審判筆錄第七頁至第八頁）；證人丙○○到
      庭證稱「被告並非『○○咖啡館』之負責人，『○○咖啡館』除了經營餐
      飲外，沒有小姐談話酒吧等。我住在鶯歌鎮○○路○○號○○樓，沒有
      看過己○○去過。我沒有聽過上開四家傳播公司，己○○沒有參與前開四家傳
      播公司的經營，我在九十一年二月一日調查局偵查時稱：己○○有參與傳播公
      司經營，且有將臨檢時間洩露給我，是調查員叫我照他意思講，否則不能交保
　　　，我不知道前開四家傳播公司的主要經營者是何人」（本院九十三年七月六日
  　　審判筆錄第九頁至第十一頁）；證人乙○○稱：「我去過宿舍三次，我去時沒
    　有碰過己○○在那裏，我曾在九十一年二月一日在臺北縣調查站講過：我只知
      道己○○應該知道他的太太庚○○有在開傳播公司，是我猜的，在調查局時他
　　　叫我要好好回答，否則不能回家。我覺得己○○與庚○○是夫妻，應該會知道
  　　。我的意思傳播公司是庚○○經營的，我不知道有無其他人」（本院九十三年
　　　七月六日審判筆錄第十二頁至第十三頁）；證人甲○○到庭證稱：「我是『
 　　 ○○咖啡館』的員工，由庚○○僱用我，負責吧台及服務客人，吧台沒有請小
   　 姐談天酒吧的服務，庚○○及『子○○』在經營傳播公司，名稱忘記了。我沒有
      聽過○○傳播公司、○○傳播公司、○○傳播公司、○○傳播公司，
　　　我在『○○咖啡館』時庚○○有提起過，我知道己○○是庚○○先生，並在
  　　三峽『○○咖啡廳』見過己○○，但不是很熟，己○○沒有到過前開宿舍，
　　　也不是上開四家傳播公司負責人。我看到己○○時，沒有小姐做陪，我把小姐
  　　帶到樓下，己○○沒有把小姐帶出去過，我不知道己○○有無介紹小姐給他的
　　　朋友」（本院九十三年七月六日審判筆錄第十四頁至第十九頁）；證人Ａ四、
  　　Ａ五等人於本院另案審理時到庭證稱並未向庚○○吐露實際年齡，亦無與男客
  　  為性交易（本院另案九十三年二月十一日審判筆錄）；證人Ａ六於本院另案審
      理時到庭證稱乃私擅與男客為性交易（本院另案九十三年三月十日審判筆錄）
      云云，或事涉自身之利害關係，或與本案無關聯，或係事後迴護被告之詞，均
　　　未足資為對被告有利認定之依據。本案事證明確，被告己○○之犯行，洵堪認
  　　定。
三、按兒童及少年性交易防制條例之立法目的，旨在防制、消弭以兒童及少年為性交
    易對象之行為，該條例第二十三條第一項之罪，其立法意旨乃在保護未滿十八歲
    人之身心健康，只須被引誘、容留、媒介、協助而為性交易之人，實際為未滿十
    八歲為已足，不以行為人須明知其年齡為要件，其有媒介未滿十八歲之人為性交
    易之不確定故意，亦應成立（最高法院八十八年度台上字第六九０號判決意旨參
    照）。本件被害人Ａ一至Ａ十二與男客為性交易時，均係十三歲以上未滿十八歲
    之人，縱被告己○○媒介Ａ一至Ａ十二與男客性交易時，非明知每一少女之實際
    出生年月日，然因被告己○○有媒介未滿十八歲之人為性交易之不確定故意，自
    亦不能免責。
四、次按所謂「性交易」，依兒童及少年性交易防制條例第二條之規定，係指有對價
    之性交或猥褻行為。所謂「猥褻」，係指姦淫以外有關風化之一切色慾行為，此
    項行為，在客觀上足以誘起他人之性慾，在主觀上足以滿足自己之性慾。又所謂
    「容留」，應有提供為性交易之場所始足當之。被告以設立傳播公司為名，媒介
    少女至各ＫＴＶ、酒店、釣蝦場、海產店、荼藝館、私人住宅、旅館等處，從事
    性交易，並非在被告所提供之場所為之，與容留之要件，尚有未合。而刑法上常
    業犯之成立，祇須行為人以恃以維生之意思遂行犯罪，其犯行已表見於外部，足
    以表徵常業犯之態樣，即足當之，縱行為人兼有其他職業，亦不影響其常業重利
    罪之成立。被告己○○經營猥褻、性交之色情交易，租用固定場所，僱用多位員
    工職司馬夫，並提供住宿媒介少女，據被害人Ａ四、Ａ五、Ａ六於九十一年三月
    六日原審調查時稱彼三人先後共收入近二十萬元，按正職少女得十分之六，兼差
    少女五、五分帳來計算，被告己○○之收益甚豐，顯係媒介色情營生，並不因其
    開始經營迄遭查獲之經營時間之長短、有無其他兼職，而有所差異。核被告己○○之所為，係犯兒童及少年性交易防制條例第二十三條第三項、第二項之意圖營
    利媒介未滿十八歲之人為性交易為常業罪、修正後貪污治罪條例第六條第一項第
    五款之非主管事務圖利罪、刑法第一百三十二條第一項之洩漏國防以外秘密罪。
    公訴意旨雖認被告係犯修正前貪污治罪條例第六條第一項第五款之罪云云，惟被
    告於行為（九十年十月五日）後，貪污治罪條例第六條第一項第五款已修正為「
    對於非主管或監督之事務，明知違背法令，利用職權機會圖自己及其他私人不法
    利益，因而獲得利益者」（於九十年十一月七日公布，於同年月九日生效），其
    構成要件限於「明知違背法令」，且限於「已經獲得利益」之既遂犯，對被告較
    為有利。被告於犯罪後，法律業已變更，且修正後之法律有利於被告，自應適用
    裁判時修正後之貪污治罪條例，公訴意旨尚有誤會。被告所犯上開三罪間，有方
    法結果之牽連關係，為牽連犯，應從一較重之修正後貪污治罪條例第六條第一項
    處斷。被告己○○與經另案審理、偵查之庚○○、丙○○、癸○○、子○○、少
    年壬○○、甲○○、辛○○等人，就共同媒介被害人Ａ一至Ａ十二為性交易之犯
    行，彼此間有犯意之聯絡及行為之分擔，應論以共同正犯（乙○○僅偶而開車載
    開車載送少女從事性交易賺錢為生，所為應未構成常業犯，且僅係幫助犯）。被
    告己○○與未滿十八歲之少年壬○○、甲○○、辛○○共同實施兒童及少年性交
    易防制條例第二十三條第三項之罪，應依兒童及少年福利法第七十條第一項前段
    之規定加重其刑。
五、原審對被告予以論罪、科刑，固非無見；惟查，原判決：（一）就被告之媒介犯
    行，認係容留；（二）乙○○僅屬幫助犯，原判決認成立共同正犯；（三），被
    告係成年人，與未滿十八歲之辛○○等少年犯罪，行為後法律有變更，應依兒童
    及少年福利法第七十條第一項前段加重其刑，原判決未及適用新法，均有未合。
    被告提起上訴意旨否認犯罪，雖無足取，然原判決既有如上之可議，即屬無可維
    持，應由本院予以撤銷改判。爰審酌被告己○○身為警員，不知查緝犯罪，竟與
    庚○○等人共同媒介未滿十八歲之被害人，甚且包括尚未滿十四歲之被害人Ａ一
    、Ａ二、Ａ三、Ａ十二從事性交易，牟取暴利，戕害幼女身心、社會風氣至鉅，
    及於犯罪後之態度等一切情狀，量處如主文第二項所示之刑，並諭知罰金易服勞
    役之折算標準。又被告因犯依貪污治罪條例之罪受有期徒刑之宣告，依貪污治罪
    條例第十七條規定，併宣告褫奪公權五年。
六、員警係於九十年十月五日十二時二十分許，在臺北縣鶯歌鎮○○路○○之○○
    號共犯庚○○之房間保險櫃中起獲現金十七萬三千元、帳冊三本、在共犯庚○○
    皮包內起獲現金五千元、在共犯庚○○房間床頭櫃內起獲行動電話二支、在二樓
    客廳內起獲共犯庚○○所有之帳冊一本、行動電話一支、名片五盒（共五百零一
    張），另在共犯丙○○房間內起獲聯絡簿一本、保險套一大盒（共三十一個）、
    行動電話二支；復於同日下午一時三十分許，在臺北縣鶯歌鎮○○路○○號
    內，起獲少年辛○○所持有之○○名片一盒、○○名片四張、○○名片七張
    、行動電話一支、花名冊一本、行事曆白板一個、宣傳單二十張，少年壬○○所
    持有之○○名片二十張、三節警棍一支，少年甲○○所持有之○○名片十二張
    、行動電話一支，幫助犯乙○○所持有之○○名片一張、宿舍丙之鑰匙一支，
    被害人Ａ六所持有之○○名片二張，被害人Ａ四所持有之○○名片一張、
    保險套一個，被害人Ａ二所持有之○○名片十一張（證物清單記載為九張）、
    ○○名片一張、○○名片二十五張（證物清單記載為二十張）等物，經查，
    其中：
（一）扣案之現金十七萬八千元，共犯庚○○於原審調查時雖辯稱：「因我之前所有
      之ＣＲＶ休旅車（車號○○─○○○○號）不夠大，所以我將該車以四十六萬
      元賣掉後，再以二十六萬元購買較大之福斯廂型車（車號○○─○○○○號）
      載小姐，故警方所查扣之十七萬八千元，是我換購福斯廂型車後所剩下的錢」
      云云，並提出汽車買賣合約書二紙為證。然庚○○於原審調查之初，無法回答
      所出售及購入廂型車之車號，且所提出之○○─○○○○號廂型車汽車買賣合
      約書所載賣方係卯○○，並非庚○○，而○○─○○○○號廂型車汽車買賣合
      約書所載買方係卯○○，亦非庚○○，堪認上開二輛廂型車之買賣事宜，與庚○○無關。且庚○○於警詢時供稱：「警方所查扣之十七萬八千元，是我賣衣
      服及賣車所得」云云，復與於原審調查時所述不符，所稱該扣案之現金十七萬
      八千元非性交易所得云云，已難採憑；本院再審酌庚○○經營應召站之現金收
      益頗豐，堪足認為警所查扣之現金十七萬八千元，係被告己○○與共犯庚○○
      經營應召站之收入，為犯罪所得之物，且屬於被告所有，應依刑法第三十八條
      第一項第三款之規定，宣告沒收。另依庚○○所稱：「名片均係我所印製，用
      來發給客人以招攬生意」，則在其住處客廳所查扣之名片五盒（共五百零一張
      ），亦係供犯罪預備之物，應依刑法第三十八條第一項第二款之規定，宣告沒
      收。
（二）員警於臺北縣鶯歌鎮○○路○○號內起獲少年辛○○所持有之○○名片一
      盒、○○名片四張、○○名片七張、花名冊一本、行事曆白板一個、宣傳
      單二十張、少年壬○○所持有之○○名片二十張、少年甲○○所持有之○○
      名片十二張、幫助犯乙○○所持有之○○名片一張、被害人Ａ六所持有之
      ○○名片二張、被害人Ａ四所持有之○○名片一張、被害人Ａ二所持有之
      ○○名片十一張（證物清單記載為九張）、○○名片一張、○○名片二
      十五張（證物清單記載為二十張），係共犯庚○○印製交予少年辛○○、壬○○、甲○○、乙○○、被害人Ａ六、Ａ四、Ａ二，於少女從事性交易時所用之
      物或供從事性交易預備之物，依刑法第三十八條第一項第二款（原審判決書贅
      載第三款）之規定，宣告沒收。其中「○○咖啡館」之名片，形式上雖非傳
      播公司之名片，然因少年辛○○、甲○○、被害人Ａ二均持該名片交予男客，
      俾男客日後可依名片上之電話號碼撥打電話聯絡性交易之事，「○○咖啡館
      」之名片，亦屬供從事性交易預備之物。
（三）員警於共犯庚○○之住處查扣庚○○所有之帳冊共四本，其中在客廳所查扣之
      帳冊一本上記載小姐之花名、金額及電話，另在臥室所查扣之三本帳冊中之一
      本（封面為「○○人壽」）亦記載有小姐之花名、金額，均足認係供被告與共
      犯庚○○經營應召站所用之物，均應依刑法第三十八條第一項第二款之規定，
      宣告沒收；但於共犯庚○○臥室所查扣之另外二本帳冊之內容，既無任何與經
      營應召站有關之內容，無從認定係供被告己○○與共犯經營應召站所用之物，
      無從宣告沒收。
（四）扣案共犯庚○○所有之行動電話三支，其中0000000000號行動電話（銀色外殼
      、藍色按鍵）部分，據庚○○稱其係使用該號行動電話（銀色外殼、藍色按鍵）
      聯絡小姐，另二支行動電話並未用以聯絡小姐，該0000000000行動電話自係供
      犯罪所用之物，應宣告沒收。至扣案另二支行動電話，並無證據可證明係供聯
      絡性交易之用，無從宣告沒收。
（五）於共犯丙○○之房間內起獲之聯絡簿一本，依其內容觀之，並無記載小姐之花
      名、金額及電話，並無證據可證明聯絡簿內所記載之人係性交易之男客，無從
      認定係供經營應召站所用之物，無從宣告沒收。又於共犯丙○○房間內起獲之
      保險套一大盒（共三十一個），據丙○○稱：「警方所查扣之保險套一大盒，
      是我跟我女朋友做愛時使用，我並未提供給小姐從事性交易時使用」等語，核
      與丙○○之女友丑○○於警詢時證稱：「我和丙○○是男女朋友關係，交往已
      四年，警方前來臺北縣鶯歌鎮○○路○○之○○號搜索時，我正和丙○○在
      三樓房間睡覺」等語相符，又被害人Ａ四、Ａ五、Ａ六於九十一年三月六日本
      院另案原審調查時均證稱：「我們和男客從事性交之交易時，旅館裡就有保險
      套了」；被害人Ａ二、Ａ七、Ａ九於九十一年三月十三日本院另案原審調查時
      均證稱：「我們和男客從事性交之交易時，旅館裡就有保險套了，丙○○並沒
      有提供保險套給我們使用」等語。共犯丙○○稱該扣案保險套並非供性交易之
      用，尚非無稽；且前揭查扣之保險套，外觀係「家庭計畫保險套」，與被害人
      Ａ四遭查獲時所持有之保險套，外觀係「ＤＵＲＥＸ」相較，顯有不同，均堪
      徵前揭查扣之保險套一大盒，確係供共犯丙○○私人使用，並非提供少女從事
      性交易時使用，自無從宣告沒收。
（六）至於共犯丙○○房間內起獲之行動電話二支，其中ＳＩＥＭＥＮＳ廠牌、00
      00000000號之行動電話，據丙○○供稱：「其中一支ＳＩＥＭＥＮＳ
      廠牌、0000000000號行動電話是庚○○於九十年九月給我的，她都
      是打這隻手機聯絡我載小姐，沒有其他用途，至於另一支ＥＲＩＣＳＳＯＮ廠
      牌、0000000000號行動電話是我當兵前就有在使用，庚○○並沒有
      撥打0000000000號行動電話叫我去載小姐」等語，核與共犯庚○○
      所述情節相符，可徵扣案之ＳＩＥＭＥＮＳ廠牌、0000000000號行
      動電話係丙○○其所有供犯罪所用之物，應依刑法第三十八條第一項第二款之
      規定宣告沒收，至另一支ＥＲＩＣＳＳＯＮ廠牌、0000000000號行
      動電話非供其犯罪所用之物，不予宣告沒收。
（七）員警於臺北縣鶯歌鎮○○路○○號內扣案之被害人Ａ四所持有保險套一個
      ，並無證據可資證明係共犯庚○○、丙○○等提供予被害人Ａ四使用，該保險
      套一個應係被害人Ａ四所有，被害人Ａ四復非本件犯罪之共犯，上開保險套一
      個，自無從宣告沒收。
（八）扣案少年辛○○所持有之行動電話一支、少年甲○○所持有之手機一支、少年
      壬○○所持有之三節警棍一支，係少年三人個人生活所用之物，並無證據可證
      明係彼等供媒介性交易時所用之物，無從宣告沒收。扣案乙○○所持有之宿舍
      丙鑰匙一支，雖係供從事媒介性交易時所用之物，但因該支鑰匙係出租人曾宗
      村所有，亦無從宣告沒收，均併此敘明。
七、公訴意旨另以：
（一）被告己○○自不詳日期起，分別以不詳薪資雇用丙○○、乙○○、少年壬○○
      、甲○○、辛○○，而上開五人並基於意圖營利使未滿十八歲之少女與不特定
      人Ａ一至Ａ十一脫離家庭，並陸續提供宿舍甲、乙、丙予少女Ａ一至Ａ十一居
      使被誘人為猥褻之行為或性交之行為，而和誘未滿二十歲之女子脫離家庭罪嫌
      云云。
（二）被告己○○任職三峽分局勤務中心，有機會利用公務電腦查詢失蹤人口資料，
      竟為圖該應召站得以存續經營之不法利益，明知其使用公務電腦查詢「應召站
      未成年少女是否係失蹤人口」之消息，係中華民國國防以外之秘密，且洩漏此
      種消息係違背法令，竟將此一非主管亦非其監督事務所知悉之國防以外應秘密
      之消息，洩漏予庚○○、丙○○等人，使庚○○等人得以交代已係失蹤人口之
      未成年少女，盡可能不隨意外出，因而獲得該應召站難以遭警查獲之利益，亦
      涉修正前貪污治罪條例第六條第一項第五款之非主管事務圖利罪、刑法第一百
      三十二條第一項之洩漏國防以外秘密罪云云。
八、按犯罪事實應依證據認定之，無證據不得認定犯罪事實；不能證明被告犯罪者，
    應諭知無罪之判決，刑事訴訟法第一百五十四條第二項及第三百零一條第一項，
    分別定有明文。次按認定不利於被告之事實，須依積極證據，苟積極證據不足為
    不利於被告事實之認定時，即應為有利於被告之認定，更不必有何有利之證據；
    又事實之認定，應憑證據，如未能發現相當證據，或證據不足以證明，自不能以
    推測或擬制之方法，以為裁判基礎；而刑事訴訟法上所謂認定犯罪事實之積極證
    據，係指適合於被告犯罪事實之認定之積極證據而言，雖不以直接證據為限，間
    接證據亦包括在內；然而無論直接或間接證據，其為訴訟上之證明，須於通常一
    般之人均不致有所懷疑，而得確信其為真實之程度者，始得據為有罪之認定，倘
    其證明尚未達到此一程度，而有合理之懷疑存在時，致使無從形成有罪之確信，
    根據「罪證有疑，利於被告」之證據法則，即不得遽為不利被告之認定（最高法
    院三十年上字第八一六號、二十九年上字第三一０五號、四十年台上字第八六號
    及七十六年台上字第四九八六號判例意旨參照）。經查：
（一）妨害家庭部分：
  １、訊據被告己○○，堅決否認前揭犯行，辯稱其未提供宿舍，亦未和誘被害人逃
      家等語。
  ２、被害人Ａ四、Ａ五、Ａ六、Ａ二、Ａ七、Ａ九、Ａ三、Ａ十、Ａ八、Ａ一、Ａ
      十一於本院另案原審調查時，分別證稱：「我剛到傳播公司工作時，雖尚未逃
      家，但後來我自己嫌離家太遠不方便，所以是我自己決定要逃家住在公司宿舍
      ，傳播公司的人並沒有叫我逃家不要回家住在公司宿舍」、「因傳播公司離我
      家不遠，所以我在傳播公司工作的這段期間，有時睡在公司宿舍，有時會回家
      本件傳播公司上班，傳播公司的人並沒有叫我逃家不要回家住在公司宿舍」、
      「我是自己先逃家出來跟我姊姊住，後來我到本件傳播公司上班以後，嫌麻煩
　　　，就沒有回我姊姊的地方住，而住在公司宿舍，傳播公司的人並沒有叫我逃家
　　　不要回家住在公司宿舍」（原審九十一年三月六日訊問筆錄）、「我是自己先
  　　翹家後，在宜蘭玩了幾天，就到臺北找網友，之後去應徵檳榔攤，之後才認識
    　傳播公司的人，傳播公司的人並沒有叫我逃家不要回家住在公司宿舍」、「我
      是騙我父母我到桃園咖啡廳上班，但事實上我是到本件傳播公司上班，雖然我
　　　，傳播公司的人並沒有叫我逃家不要回家住在公司宿舍」、「我是自己先翹家
  　　出來，經由辛○○的介紹，到本件傳播公司工作，住在公司提供的宿舍，傳播
    　公司的人並沒有叫我逃家不要回家住在公司宿舍」（原審九十一年三月十三日
      訊問筆錄）、「我是自己先逃家的，傳播公司的人並沒有叫我逃家不要回家住
      在公司宿舍」、「我沒有逃家，我只是跟家人說我去打工而已，傳播公司的人
　　　並沒有叫我逃家不要回家住在公司宿舍」、「當時是我自己搬出來住，傳播公
  　　司的人並沒有叫我逃家不要回家住在公司宿舍」（原審九十一年四月三日訊問
    　筆錄）、「Ａ十一對我說有一份工作是純聊天喝酒，問我要不要去，我回答好
      ，我因此而翹家，之後是庚○○跟我說有提供宿舍，問我要不要住，起先我沒
      有答應住宿舍，後來因庚○○說住宿舍的話接到的番數會比較多，我才會答應
      在宿舍住下來，傳播公司的人並沒有叫我逃家不要回家住在公司宿舍」（九十
      一年四月十日訊問筆錄）、「庚○○雖有叫我住宿舍，但我堅持要回家住，我
      沒有逃家，我沒有住過庚○○所提供之宿舍，我只有因工作太累了，才有去睡
      過宿舍甲」（本院另案原審九十一年四月十九日訊問筆錄）等語，堪徵被害人
      Ａ一至Ａ十在被告所提供之宿舍住宿，係基於個人因素，或先已逃家，或騙家
      人外出打工住在宿舍，均非被告己○○或共犯庚○○、丙○○等人所和誘，而
      被害人Ａ十一係因工作過度疲勞，始前去睡過宿舍甲，並非在上開宿舍住宿。
      公訴人認被告和誘被害人Ａ十一脫離家云云，尚有誤會。
（二）圖利及洩密罪部分：
  １、訊據被告己○○，固坦承曾告知庚○○失蹤人口之事，但堅決否認有洩密之犯
      行，辯稱：其提供上開資料之目的僅係讓庚○○於面試時決定可否錄用，並非
      用來逃避取締等語。
  ２、按失蹤人口資料，係警政單位為確認
      察局之電腦網站，民眾均可自由檢閱，並非中華民國國防以外之秘密，被告己○○提供該資料予庚○○等人，目的雖有不法，然方式尚無違法，難認被告己○○提供消息之行為已觸犯修正後貪污治罪條例第六條第一項第五款之非主管
      事務圖利罪嫌及刑法第一百三十二條第一項之洩漏國防以外秘密罪嫌。
（三）以上二部分因公訴人認為與前開論罪、科刑之部分，有實質上一罪或裁判上一
      罪之關係，爰均不另為無罪之諭知。
據上論斷，應依刑事訴訟法第三百六十九條第一項前段、第三百六十四條、第二百九
十九條第一項前段，兒童及少年性交易防制條例第二十三條第三項、第二項，修正後
貪污治罪條例第六條第一項第五款、第十七條，刑法第十一條前段、第二條第一項前
段、第一百三十二條第一項、第二十八條、第五十五條、第四十二條第三項、第三十
八條第一項第二款、第三款，兒童及少年福利法第七十條第一項前段，罰金罰鍰提高
標準條例第二條，現行法規所定貨幣單位折算新臺幣條例第二條，判決如主文。
本案經檢察官吳國南到庭執行職務
中　　華　　民　　國　　　九十三　　　年　　　十一　　　月　　　二　　　日
                              臺灣高等法院少年法庭
                                  審判長法  官  陳　春　秋
                                        法  官  洪　英　花
                                        法  官  王　麗　莉
右正本證明與原本無異。
如不服本判決，應於收受送達後十日內向本院提出上訴書狀，其未敘述上訴之理由者
並得於提起上訴後十日內向本院補提理由書（均須按他造當事人之人數附繕本）。
                                        書記官  蘇  秋  
中　　　華　　　民　　　國　　九十三　　年　　 十一 　　月　　　三　　　日
附表一：
編號  面試少女之人  少女開始從事    少女從事性        少女從事性交易之方
                    性交易之時間    交易之地點        式
Ａ一  子○○        九十年九月八日  桃園市○○ＫＴＶ  陪男客唱歌、喝酒、跳
      己○○                        桃園市○○ＫＴＶ  舞、聊天、讓男客撫摸
                                    桃園市○○ＫＴＶ  胸部、下體、臀部
                                    桃園市○○ＫＴＶ
                                    三峽○○ＫＴＶ
                                    三峽○○ＫＴＶ
                                    板橋○○ＫＴＶ
                                    鶯歌○○釣蝦場
                                    三峽某海產店
                                    桃園市私人住宅
                                    三峽分局○○派出所
Ａ二  庚○○        九十年七月底    桃園市○○ＫＴＶ  陪男客唱歌、喝酒、跳
                                    桃園市○○ＫＴＶ  舞、聊天、讓男客撫摸
                                    桃園市○○ＫＴＶ  胸部、下體、臀部
                                    桃園市○○ＫＴＶ
                                    三峽○○ＫＴＶ
                                    三峽○○ＫＴＶ
                                    三峽○○ＫＴＶ
                                    三峽○○酒店
                                    板橋○○ＫＴＶ
                                    鶯歌○○釣蝦場
                                    三峽某海產店
                                    桃園市私人住宅
                                    三峽鎮私人住宅
                                    三峽○○汽車旅館  分別由子○○、辛○○
                                                      、丙○○載Ａ二至旅館
                                                      ，與男客以性交而為交
                                                      易約五次
Ａ三  子○○        九十年八月下旬  桃園市○○ＫＴＶ  陪男客唱歌、喝酒、跳
                                    桃園市○○ＫＴＶ  舞、聊天、讓男客撫摸
                                    桃園市○○ＫＴＶ  胸部
                                    桃園市○○ＫＴＶ
                                    三峽○○ＫＴＶ
                                    三峽○○ＫＴＶ
                                    三峽○○ＫＴＶ
                                    三峽○○酒店
                                    板橋○○ＫＴＶ
                                    鶯歌○○釣蝦場
                                    三峽某海產店
                                    桃園市私人住宅
                                    三峽鎮私人住宅
Ａ四  庚○○        九十年七月中旬  桃園市○○ＫＴＶ  陪男客唱歌、喝酒、跳
                                    桃園市○○ＫＴＶ  舞、聊天、讓男客撫摸
                                    桃園市○○ＫＴＶ  胸部、下體、臀部
                                    桃園市○○ＫＴＶ
                                    三峽○○ＫＴＶ
                                    三峽○○ＫＴＶ
                                    三峽○○ＫＴＶ
                                    三峽○○酒店
                                    板橋○○ＫＴＶ
                                    鶯歌○○釣蝦場
                                    三峽某海產店
                                    桃園市私人住宅
                                    三峽鎮私人住宅
                                    三峽○○汽車旅館  男客戊○○與車夫鄭文
                                                      進談妥後，由戊○○從
                                                      三峽○○ＫＴＶ駕車
                                                      載Ａ四至旅館，以性交
                                                      而為交易二次
                                    大溪○○汽車旅館  由客人從宿舍乙載Ａ四
                                                      至旅館，以性交而為性
                                                      交易一次
                                    桃園市○○汽車旅  由車夫載Ａ四到鶯歌陶
                                    館                瓷博物館附近，客人再
                                                      駕車載Ａ四至旅館，以
                                                      性交而為交易一次
Ａ五  庚○○        九十年七月初    桃園市○○ＫＴＶ  陪男客唱歌、喝酒、跳
                                    桃園市○○ＫＴＶ  舞、聊天、讓男客撫摸
                                    桃園市○○ＫＴＶ  胸部、下體、臀部
                                    桃園市○○ＫＴＶ
                                    三峽○○ＫＴＶ
                                    三峽○○ＫＴＶ
                                    三峽○○ＫＴＶ
                                    三峽○○酒店
                                    板橋○○ＫＴＶ
                                    鶯歌○○釣蝦場
                                    三峽某海產店
                                    桃園市私人住宅
                                    三峽鎮私人住宅
                                    大溪○○汽車旅館  由客人從宿舍乙載Ａ五
                                                      至旅館，以性交而為性
                                                      交易一次
                                    三峽○○汽車旅館  由子○○駕車載Ａ五到
                                                      三峽路邊給男客挑選，
                                                      再由客人載Ａ五至旅館
                                                      ，以性交而為交易一次
                                    大溪○○汽車      由客人從宿舍乙載Ａ五
                                    旅館              至旅館，以性交而為性
                                                      交易一次
Ａ六  庚○○        九十年七月下旬  桃園市○○ＫＴＶ  陪男客唱歌、喝酒、跳
    （己○○亦在旁）                桃園市○○ＫＴＶ  舞、聊天、讓男客撫摸
                                    桃園市○○ＫＴＶ  胸部、下體、臀部
                                    桃園市○○ＫＴＶ
                                    三峽○○ＫＴＶ
                                    三峽○○ＫＴＶ
                                    三峽○○ＫＴＶ
                                    三峽○○酒店
                                    板橋○○ＫＴＶ
                                    鶯歌○○釣蝦場
                                    三峽某海產店
                                    桃園市私人住宅
                                    三峽鎮私人住宅
                                    三峽○○汽車旅館  客人與車夫談妥後，由
                                                      客人從三峽○○ＫＴ
                                                      Ｖ駕車載Ａ六至旅館，
                                                      以性交而為交易二次
                                    三峽○○汽車旅館  由車夫駕車載Ａ六至旅
                                                      館，與男客以性交而為
                                                      交易一次
                                    鶯歌○○汽車旅館  由子○○駕車載Ａ六至
                                                      旅館，與男客以性交而
                                                      為交易一次
Ａ七  癸○○        九十年六月初    桃園市○○ＫＴＶ  陪男客唱歌、喝酒、跳
    （庚○○之大哥）                桃園市○○ＫＴＶ  舞、聊天、讓男客撫摸
                                    桃園市○○ＫＴＶ  胸部、臀部
                                    桃園市○○ＫＴＶ
                                    三峽○○ＫＴＶ
                                    三峽○○ＫＴＶ
                                    三峽○○ＫＴＶ
                                    三峽○○酒店
                                    板橋○○ＫＴＶ
                                    鶯歌○○釣蝦場
                                    三峽某海產店
                                    桃園市私人住宅
                                    三峽鎮私人住宅
                                    三峽○○汽車旅館  由子○○駕車載去交予
                                                      男客寅○○，再由寅○○載Ａ七至旅館，以性
                                                      交而為交易二次
                                    三峽○○汽車旅館  由子○○駕車載Ａ七至
                                                      旅館，與男客戊○○以
                                                      性交而為交易一次
Ａ八  子○○      九十年八月十五日  桃園市○○ＫＴＶ  陪男客唱歌、喝酒、跳
    （庚○○、己○○均在場）        桃園市○○ＫＴＶ  舞、聊天、讓男客撫摸
                                    桃園市○○ＫＴＶ  胸部
                                    桃園市○○ＫＴＶ
                                    三峽○○ＫＴＶ
                                    三峽○○ＫＴＶ
                                    三峽○○ＫＴＶ
                                    三峽○○酒店
                                    板橋○○ＫＴＶ
                                    鶯歌○○釣蝦場
                                    三峽某海產店
                                    桃園市私人住宅
                                    三峽鎮私人住宅
Ａ九  庚○○        九十年九月初    桃園市○○ＫＴＶ  陪男客唱歌、喝酒、跳
                                    桃園市○○ＫＴＶ  舞、聊天、讓男客撫摸
                                    桃園市○○ＫＴＶ  胸部、下體、臀部
                                    桃園市○○ＫＴＶ
                                    三峽○○ＫＴＶ
                                    三峽○○ＫＴＶ
                                    三峽○○ＫＴＶ
                                    三峽○○酒店
                                    板橋○○ＫＴＶ
                                    鶯歌○○釣蝦場
                                    三峽某海產店
                                    桃園市私人住宅
                                    三峽鎮私人住宅
                                    三峽○○汽車旅館  客人在三峽○○ＫＴ
                                                      Ｖ與丙○○談妥後，由
                                                      客人駕車載Ａ九至旅館
                                                      ，以性交而為交易一次
Ａ十  子○○        九十年七月底    桃園市○○ＫＴＶ  陪男客唱歌、喝酒、跳
    （庚○○ 亦在場）               桃園市○○ＫＴＶ  舞、聊天、讓男客撫摸
                                    桃園市○○ＫＴＶ  腰部、臀部
                                    三峽○○ＫＴＶ
                                    三峽○○ＫＴＶ
                                    三峽○○ＫＴＶ
                                    三峽○○酒店
                                    板橋○○ＫＴＶ
                                    鶯歌○○釣蝦場
Ａ十一  庚○○      九十年八月初    桃園市○○ＫＴＶ  陪男客唱歌、喝酒、跳
                                    三峽○○ＫＴＶ    舞、聊天、讓男客撫摸
                                    板橋○○ＫＴＶ    胸部、臀部
                                    鶯歌○○釣蝦場
                                    泰山鄉某茶藝館
Ａ十二  庚○○      九十年八月      桃園市○○ＫＴＶ  陪男客唱歌、喝酒、跳
                                    三峽○○ＫＴＶ    舞、聊天、讓男客撫摸
                                    三峽○○ＫＴＶ    胸部
                                    鶯歌○○釣蝦場
                                    三峽分局○○派出所
附表二：
編號
       性交易之時間    交易之地點                     交易之方式
 一    九十年十月二日  ○○ＫＴＶ                     陪男客唱歌、喝酒、
 二    九十年十月四日  ○○釣蝦場                     跳舞、聊天、讓男客
附錄本案論罪科刑法條全文
修正後之貪污治罪條例第六條：
有下列行為之一者，處五年以上有期徒刑，得併科新臺幣三千萬元以下罰金：
一  意圖得利，抑留不發職務上應發之財物者。
二  募集款項或徵用土地、財物，從中舞弊者。
三  竊取或侵占職務上持有之非公用私有器材、財物者。
四　對於主管或監督之事務，明知違背法令，直接或間接圖自己或其他私人不法利益
　　，因而獲得利益者。
五　對於非主管或監督之事務，明知違背法令，利用職權機會或身分圖自己或其他私
　　人不法利益，因而獲得利益者。
前項第一款至第三款之未遂犯罰之。
兒童及少年性交易防制條例第二十三條：
引誘、容留、媒介、協助、或以他法，使未滿十八歲之人為性交易者，處一年以上七
年以下有期徒刑，得併科新臺幣一百萬元以下罰金。
意圖營利而犯前項之罪者，處三年以上十年以下有期徒刑，應併科新臺幣五百萬元以
罰金。
以犯前項之罪為常業者，處五年以上有期徒刑，應併科新臺幣一千萬元以下罰金。
收受、藏匿前三項被害人或使之隱避者，處一年以上七年以下有期徒刑，得併科新臺
幣三十萬元以下罰金。
為前項行為之媒介者，亦同。
第一項、第二項、第四項及第五項之未遂犯罰之。
刑法第一百三十二條：
公務員洩漏或交付關於中華民國國防以外應秘密之文書、圖畫、消息或物品者，處三
年以下有期徒刑。
因過失犯前項之罪者，處一年以下有期徒刑、拘役或三百元以下罰金。
非公務員因職務或業務知悉或持有第一項之文書、圖畫、消息或物品，而洩漏或交付
之者，處一年以下有期徒刑、拘役或三百元以下罰金。
